# 请教陈版主关于母子公司之间未实现内部收益

提问人：wuxingbin 时间：2022-10-31 11:18:06
陈老师，假设母公司A分别持有子公司B的70%股权，以及C公司80%的股权，有以下三种情况：
（ 1 ）A销售产品给B，未实现内部收益 200 万元，则在计算B的少数股东损益时不需要考虑这 200 万元，直接用B的个别报表净利润*少数股东持股比例30%；
（ 2 ）B销售产品给A，未实现内部收益 200 万元，则在计算B的少数股东损益时需要将这 200 万元按30%持股比例分配给少数股东；
（ 3 ）B销售产品给C，未实现内部收益 200 万元，则在计算B的少数股东损益时需要将这 200 万元按30%持股比例分配给少数股东；在计算C的少数股东损益时直接用C的个别报表净利润*少数股东持股比例20%.
请问以上理解是否正确？

回答人：chenyiwei
可以这样理解。这里强调的是对期末未实现损益才要这样调整。如果内部交易损益在本期内实现，则无需进行这样的调整。